臺灣高等法院臺中分院刑事裁定　　　　 94年度交抗字第748號
抗　告　人
即受處分人　甲○○
上列抗告人因違反道路交通管理處罰條例案件，不服台灣台中
地方法院中華民國94年10月24日裁定（94年度交聲字第653號）
，提起抗告，本院裁定如下：
    主　  文
抗告駁回。
    理　  由
一、原裁定意旨（如附件）。
二、本件抗告意旨略以：（一）行政程序法第78條第1項第1款、
    第2項之所謂應為送達之處所不明，係指應受送達人住所、
    營業所、事務所或其他應為送達之處所不明，不能以其他方
    法為送達者而言，故如應受送達人確居某處，行政機關將應
    送達之文書交由郵局送達，不獲會晤應受送達人或其同居人
    或受雇人，郵局即據之以「已遷移處所不明」為由，將應送
    達文書退回行政機關，行政機關仍應善盡調查之責，或請送
    達人為寄存送達，不得據為公示送達，否則其送達，即非適
    法。（二）本件抗告人自89年8月24日起，即設籍台中市○
    區○○里○○鄰○○街113號，至今未再遷移他處，為原審所
    是認，足徵抗告人並無應為送達處所不明之情形。縱因抗告
    人在外地工作，一時之間未能接獲系爭五張處分書，原處分
    機關依法仍應盡查明之責或請送達人為寄存送達，資以通知
    抗告人違規之事實，俾抗告人得謀救濟以保權益。詎相對人
    不此之圖，逕以郵局之退件，即率爾為公示送達，已與上開
    公示送達之要件不符，其所為送達，自非適法，請求撤銷原
    裁定云云。
三、經查：（一）抗告人甲○○就其所有車號2V－5387號自用小
    客車之超速違規事實並無爭執，是抗告人之違規事實應堪認
    定。至抗告人雖抗告稱原舉發違反道路交通管理事件通知單
    未依行政程序法之規定合法送達抗告人之居住所云云。（二
    ）惟查本件舉發違反道路交通管理事件通知單送達時，送達
    郵務機關因查無此人而遭退件，有上開舉發違反道路交通管
    理事件通知單及送達退件函件可稽，而抗告人自承其自89
    年8月24日起，即設籍台中市○區○○里○○鄰○○街113號，
    均未再遷移他處，惟郵務人員於依址送達上開五張舉發違反
    道路交通管理事件通知單時，竟均因無人可資送達，而勾選
    無法送達之原因均為「查無此人」，並均退回原送達函件，
    則參酌本件舉發單位既以掛號郵寄而不能達到者，依刑事訴
    訟法第五十九條第二款規定，即得為公示送達，顯足徵抗告
    人有應為送達處所不明之情形 (臺灣高等法院九十一年庭長
    法律問題研討會見解參照)，是本件原舉發機關送達舉發違
    反道路交通管理事件通知單時，因查無此人而遭退件，原舉
    發機關乃依行政程序法第六十八條第三項之送達方法以掛號
    郵寄而不能達到者，得依同法第七十八條第三項規定，以受
    處分人應送達之處所不明，而依上開規定對受處分人辦理公
    示送達公告，而依職權命為公示送達公告，經核其裁處程序
    自無違誤。準此原審以原舉發機關之送達上開舉發單合法，
    且受處分人之違規事實明確，而認抗告人之異議為無理由，
    而予駁回，應屬合法。抗告人仍執前詞提起抗告，指摘原裁
    定不當，並無理由，應予駁回。
四、據上論結，應依道路交通案件處理辦法第26條、刑事訴訟法
    第412條，裁定如主文。
中　　華　　民　　國　　94　　年　　12　　月　　30　　日
              刑事第二庭  審判長法　官　李　璋　鵬
                                法　官　方　艤　駐
                                法　官　蕭　錦　鍾
上列正本證明與原本無異。
不得再抗告。
                   　           書記官　廖　次　芬
中　　華　　民　　國　　94　　年　　12　　月　　30　　日
                                                      Ｉ
